臺灣臺中地方法院刑事判決　　　　　　 100年度訴字第1261號
公　訴　人　臺灣臺中地方法院檢察署檢察官
被　　　告　林奇
上列被告因違反毒品危害防制條例案件，經檢察官提起公訴（10
0 年度毒偵字第152 號），被告於準備程序中就被訴事實為有罪
之陳述，於聽取當事人之意見後，由本院合議庭裁定由受命法官
獨任以簡式審判程序審理，判決如下：
    主  文
林奇施用第一級毒品，累犯，處有期徒刑壹年。又施用第二級毒
品，累犯，處有期徒刑肆月。應執行有期徒刑壹年貳月。
    事  實
一、林奇前於民國93年間，因施用毒品案件，經法院裁定送觀察
    、勒戒後，認無繼續施用毒品之傾向，而於93年5 月10日觀
    察、勒戒執行完畢釋放出所，並由臺灣臺中地方法院檢察署
    檢察官以93年度毒偵字第1347號為不起訴處分確定。其於觀
    察、勒戒執行完畢釋放後5 年內之96年間，復因施用毒品案
    件，經本院以96年度訴字第3197號判處有期徒刑8 月確定，
    其入監執行後，於97年8 月17日（指揮書執畢日期）徒刑執
    行完畢。詎其仍不知悔改，分別為下列之行為：
  (一)基於施用第一級毒品海洛因（下稱「海洛因」）之犯意，於
    99年10月6 日晚上某時許（即起訴書所指之「99年10月7 日
    晚上8 時30分許，為警採尿時之前數日內某時」），在其位
    於臺中縣大肚鄉（現改制為「臺中市大肚區○○○○路2 段
    181 巷27號住處內，以將海洛因摻水置入注射針筒內施打進
    入人體之方式，施用海洛因1 次。
  (二)另基於施用第二級毒品甲基安非他命（下稱「甲基安非他命
    」）之犯意，於99年10月7 日晚上8 時30分許採尿時起回溯
    72小時期間內之為警查獲前某刻，在臺灣地區境內某不詳地
    點，以將甲基安非他命置入吸食器內燒烤吸食其煙之方式，
    施用甲基安非他命1 次。嗣於99年10月7 日晚上8 時30分許
    ，林奇因另案至臺中市政府警察局烏日分局接受調查時，經
    警徵得其同意採尿送驗，結果呈嗎啡、甲基安非他命陽性反
    應，因而查悉上情。
二、案經臺中市政府警察局烏日分局報告臺灣臺中地方法院檢察
    署檢察官偵查起訴。
    理  由
一、程序方面：
  (一)本案被告林奇所犯係死刑、無期徒刑、最輕本刑為3 年以上
    有期徒刑以外之罪，被告於行準備程序中就被訴事實為有罪
    之陳述，經法官告知簡式審判程序之旨，並聽取公訴人、被
    告之意見後，本院合議庭認為適宜由受命法官獨任進行簡式
    審判程序，而依刑事訴訟法第273 條之1 第1 項規定，裁定
    改用簡式審判程序，是本案之證據調查，依刑事訴訟法第27
    3 條之2 、同法第159 條第2 項之規定，不適用傳聞法則有
    關限制證據能力之相關規定。
  (二)本案被告所為不利於己之供述，並無出於強暴、脅迫、利誘
    、詐欺、疲勞訊問、違法羈押或其他不正之方法，亦非違反
    法定障礙事由經過期間不得訊問或告知義務之規定而為，依
    刑事訴訟法第156 條第1 項、第158 條之2 規定，應認其有
    證據能力。
  (三)本案認定犯罪事實所憑之證據，均無違反法定程序而取得之
    情形，依刑事訴訟法第158 條之4 反面規定，自有證據能力
    。
二、本院認定被告有罪之證據如下：
  (一)被告於本院審理時之自白供述。
  (二)被告為警查獲後，尿液檢驗結果呈現甲基安非他命、嗎啡陽
    性反應，有臺中縣警察局（現改制為臺中市政府警察局，以
    下同）烏日分局勘察採證同意書、臺中縣警察局烏日分局偵
    查（所、隊）委託鑑驗尿液與真實姓名對照表、詮昕科技股
    份有限公司所出具之濫用藥物尿液檢驗報告各1 份附卷可稽
    ，足認被告確有於上揭時地分別施用海洛因、甲基安非他命
    之犯行無訛。
  (三)又查被告前因施用毒品案件，受上揭事實欄所示毒品觀察勒
    戒及罪刑宣告情形，有臺灣高等法院被告前案紀錄表、臺灣
    臺中地方法院檢察署刑案資料查註紀錄表及全國施用毒品案
    件紀錄表各1 份在卷可按。依上開說明，被告係於第3 次以
    上犯毒品危害防制條例第10條之罪，依毒品危害防制條例第
    23條第2 項規定，應依法起訴。檢察官予以起訴，即無不合
    。
  (四)按最高法院95年5月9日95年度第7次刑事庭會議決議要旨：
    「一、施用第一、二級毒品為犯罪行為，毒品危害防制條例
    第十條定有處罰明文。故施用第一、二級毒品者，依前揭規
    定本應科以刑罰。惟基於刑事政策，對合於一定條件之施用
    者，則依同條例第二十條、第二十三條之規定，施以觀察、
    勒戒及強制戒治之保安處分。二、毒品危害防制條例於民國
    九十二年七月九日修正公布，自九十三年一月九日施行，其
    中第二十條、第二十三條將施用毒品之刑事處遇程序，區分
    為『初犯』及『五年內再犯』、『五年後再犯』。依其立法
    理由之說明：『初犯』，經觀察、勒戒或強制戒治後，應為
    不起訴處分或不付審理之裁定；經觀察、勒戒或強制戒治執
    行完畢釋放後，『五年內再犯』者，因其再犯率甚高，原實
    施之觀察、勒戒及強制戒治既已無法收其實效，爰依法追訴
    或裁定交付審理。至於經觀察、勒戒或強制戒治執行完畢釋
    放後，『五年後再犯』者，前所實施之觀察、勒戒或強制戒
    治已足以遮斷其施用毒品之毒癮，為期自新及協助其斷除毒
    癮，仍適用『初犯』規定，先經觀察、勒戒或強制戒治之程
    序。從而依修正後之規定，僅限於『初犯』及『五年後再犯
    』二種情形，始應先經觀察、勒戒或強制戒治程序。倘被告
    於五年內已再犯，經依法追訴處罰，縱其第三次（或第三次
    以上）再度施用毒品之時間，在初犯經觀察、勒戒或強制戒
    治執行完畢釋放五年以後，已不合於『五年後再犯』之規定
    ，且因已於『五年內再犯』，顯見其再犯率甚高，原實施觀
    察、勒戒或強制戒治，已無法收其實效，即應依該條例第十
    條處罰。」是被告本件施用第一、二級毒品之時間（即99年
    10月6 日晚上某時許、99年10月7 日晚上8 時30分許採尿時
    起回溯72小時期間內之為警查獲前某刻），雖在經觀察、勒
    戒執行完畢釋放（即93年5 月10日）5 年以後，惟其前已於
    5 年內再犯施用毒品案件，經依法追訴處罰在案，業如前述
    ，依上開最高法院決議內容，認被告再犯率甚高，原實施觀
    察、勒戒或強制戒治，已無法收其實效，應依毒品危害防制
    條例第10條處罰。
  (五)綜上所述，本案事證明確，被告犯行均堪認定，均應依法論
    科。
三、核被告林奇所為，係違反毒品危害防制條例第10條第1 項之
    施用第一級毒品海洛因罪及同條第2 項之施用第二級毒品甲
    基安非他命罪。被告施用前持有毒品海洛因、甲基安非他命
    之低度行為，各為其施用之高度行為所吸收，各不另論罪。
    又被告前曾受上揭事實欄一所載罪刑宣告及刑之執行完畢情
    形，有臺灣高等法院被告前案紀錄表1 紙在卷可稽，其於徒
    刑執行完畢後，5 年內故意再犯本案2 件施用毒品犯行，均
    係涉犯有期徒刑以上之罪，各為累犯，爰依刑法第47條第1
    項規定，各加重其刑。又被告為警查獲後，業於警詢、偵查
    中供出其持有之海洛因來源係綽號「阿包」、「包仔」之人
    所出售，其後，警方依據被告之供述查獲販賣海洛因予被告
    之周意圍（即綽號「阿包」、「包仔」之人），而周意圍所
    涉販賣海洛因案件，業經臺灣臺中地方法院檢察署檢察官以
    100 年度偵緝字第366 號起訴等情，此觀諸被告之歷次供述
    、上揭100 年度偵緝字第366 號起訴書之記載即明，是被告
    確有於犯毒品危害防制條例第10條第1 項之罪，供出毒品來
    源，因而查獲其他正犯之情存在，應依毒品危害防制條例第
    17條第1 項規定，就被告所犯施用第一級毒品罪，減輕其刑
    ，並依法先加重後減輕之。至被告所犯上開2 罪間，犯罪個
    別，行為互殊，顯係基於個別犯意為之，應予分論併罰。爰
    審酌被告犯罪之目的及動機係為滿足自身毒癮而吸毒、犯罪
    之手段係分別以將海洛因置入注射針筒內注射、將甲基安非
    他命放入吸食器內燒烤吸食其煙之方式施用、前有施用毒品
    素行、品行尚可、智識程度為高中肄業、家庭經濟狀況為貧
    寒（見警卷所附被告之99年10月7 日調查筆錄受詢問人欄之
    記載），及被告犯罪後坦認犯行，犯後態度尚佳等一切情狀
    ，併斟酌檢察官所為求刑內容，分別量處如主文所示之刑，
    並定其應執行之刑，以資懲儆。
據上論斷，應依刑事訴訟法第273 條之1 第1 項、第299 條第1
項前段，毒品危害防制條例第10條第1 項、第2 項、第17條第1
項，刑法第11條前段、第47條第1 項、第51條第5 款，判決如主
文。
本案經檢察官劉文賓到庭執行職務。
中    華    民    國     100    年     6     月   28  日
                  刑事第十八庭     法  官  胡芷瑜
以上正本證明與原本無異。
如不服本判決，應於收受送達後10日內向本院提出上訴書狀，並
應敘述具體理由；其未敘述上訴理由者，應於上訴期間屆滿後20
日內向本院補提理由書（均須按他造當事人之人數附繕本）「切
勿逕送上級法院」。
                                   書記官  沈慧玲
中    華    民    國     100    年     6     月   28  日
附錄論罪科刑法條全文：
毒品危害防制條例第10條
施用第一級毒品者，處6 月以上5 年以下有期徒刑。
施用第二級毒品者，處3 年以下有期徒刑。